【裁判字號】    98,訴,1649
【裁判日期】    990204
【裁判案由】    違反槍砲彈藥刀械管制條例
【裁判全文】
臺灣臺南地方法院刑事判決              98年度訴字第1649號
公  訴  人  臺灣臺南地方法院檢察署檢察官
被      告  丙○○
指定辯護人  本院公設辯護人  甲○○
上列被告因違反槍砲彈藥刀械管制條例案件，經檢察官提起公訴
（98年度偵字第9996號），本院判決如下：
    主  文
丙○○未經許可，持有可發射子彈具有殺傷力之改造空氣槍，累
犯，處有期徒刑肆年，併科罰金新臺幣參萬元，罰金如易服勞役
，以新臺幣壹仟元折算壹日，扣案之改造空氣槍（槍枝管制編號
0000000000）壹枝沒收；又寄藏可發射子彈具殺傷力之改造手槍
，累犯，處有期徒刑陸年，併科罰金新臺幣玖萬元，罰金如易服
勞役，以新臺幣壹仟元折算壹日，扣案之改造手槍參枝（槍枝管
制編號分別為0000000000、0000000000、0000000000）、手槍子
彈陸拾參顆、霰彈貳顆、槍砲主要組成零件滑套伍枝、槍管陸枝
、槍身肆枝均沒收；應執行有期徒刑玖年，併科罰金新臺幣拾萬
元，罰金如易服勞役，以新臺幣壹仟元折算壹日。扣案之改造空
氣槍（槍枝管制編號0000000000）壹枝、改造手槍參枝（槍枝管
制編號分別為0000000000、0000000000、0000000000）、手槍子
彈陸拾參顆、霰彈貳顆、槍砲主要組成零件滑套伍枝、槍管陸枝
、槍身肆枝均沒收。
    事  實
一、丙○○於民國94年間分別因施用毒品及轉讓毒品案件，經本
    院判處有期徒刑10月、1年4月確定，經定應執行刑執行後，
    於96年2月5日縮短刑期假釋出監付保護管束，並於97年3月8
    日保護管束期滿視為執行完畢，猶不知悔改，明知具有殺傷
    力之空氣槍、改造手槍、子彈及槍砲之主要組成零件係槍砲
    彈藥刀械管制條例所管制之物品，未經許可，不得無故持有
    ，竟於97年4月間，在奇摩網路之拍賣網站上，向姓名年籍
    不詳之人購買具殺傷力之改造空氣槍1枝（槍枝管制編號00
    00000000），而私自持有。另於97年9月間，受已歿之黃唯
    佳之寄託，在臺南縣關廟鄉某處，一次同時收受具殺傷力之
    仿BERETT A廠84型半自動手槍製造之改造手槍1枝（槍枝管
    制編號0000000000）、仿BERETTA廠92FS型半自動手槍製造
    之改造手槍1枝（槍枝管制編號0000000000號）、仿SIGSAUE
    R廠P220型半自動手槍製造之改造手槍1枝（槍枝管制編號
    0000000000號）、子彈96顆及屬於槍砲主要組成零件之金屬
    滑套5枝、槍管6枝、槍身4枝等物，而非法藏放於其汽車內
    或台南縣官田鄉○○村○○街29號之12之租屋處。嗣於98年
    7 月13日22時30分許，在臺南市○○區○○路162號「新光
    三越百貨公司」地下5樓停車場為警盤查，當場在其隨身背
    包內查獲上開仿BERETTA廠84型半自動手槍製造之改造手槍1
    枝（管制編號0000000000號、含彈夾一只內有子彈6顆【起
    訴書誤載為7顆】），在其所駕駛之車號3811-WM號自小客車
    內，查獲上開仿BERETTA廠92FS型半自動手槍製造之改造手
    槍1 枝（管制編號0000000000號、內含彈夾一只子彈10顆）
    ，另經其在場之同居女友林慧娟同意，帶同員警前往2人位
    在臺南縣官田鄉○○村○○街29號之12（307號房間）租屋
    處搜索，查獲上開仿SIGSAUER廠P220型半自動手槍製造之改
    造手槍一枝（管制編號0000000000號含彈夾一只）及空氣槍
    各1 枝、手槍子彈77顆、霰彈3顆、屬於槍砲主要組成零件
    之金屬滑套5枝、槍管6枝、槍身4枝，與改造手槍零件1批、
    電鑽2台、研磨機3台、底火片1包、子彈半成品1批、固定器
    3台、槍子彈頭2盒、游標尺1支、銼刀1支等物，始悉上情。
二、案經臺南縣警察局新化分局報請臺灣臺南地方法院檢察署檢
    察官偵查起訴。
    理  由
壹、程序部分：
    按被告以外之人於審判外之言詞或書面陳述，除法律有規定
    者外，不得作為證據；又被告以外之人於審判外之陳述，雖
    不符合同法第一百五十九條之一至第一百五十九條之四之規
    定，但經當事人於審判程序同意作為證據，法院審酌該言詞
    陳述或書面陳述作成時之情況，認為適當者，亦得為證據。
    當事人、代理人或辯護人於法院調查證據時，知有第一百五
    十九條第一項不得為證據之情形，而未於言詞辯論終結前聲
    明異議者，視為有前項之同意，刑事訴訟法第一百五十九條
    第一項及第一百五十九條之五分別定有明文。本件證人之供
    述或非供述證據，均未經被告及辯護人於本案言詞辯論終結
    前爭執其證據能力，本院審酌前開證據之作成，並無不當或
    顯不可信之情況，依首揭法條規定，均有證據能力，先此敘
    明。
貳、實體部分：
一、上開犯罪事實業據被告丙○○於警詢時、偵查與本院審理中
    自白坦承不諱，核其自白之情節相符，並有具有殺傷力之改
    造空氣槍（槍枝管制編號0000000000）壹枝、手槍參枝（槍
    枝管制編號分別為0000000000、0000000000、0000000000
    ）子彈陸拾參顆、霰彈貳顆、槍砲主要組成零件滑套伍枝、
    槍管陸枝、槍身肆枝等扣案可資佐證。而上開扣案之槍枝、
    、子彈、霰彈經送內政部警政署刑事警察局鑑定結果：認送
    鑑空氣槍一枝，係氣體動力式槍枝，以小型高壓氣體鋼瓶內
    之氣體為發射動力，經以金屬彈丸測試三次，最大發射速度
    202公尺／秒，計算其動能為10焦耳，換算其單位面積動能
    為62焦耳／平方公分。依日本科學警察之研究結果，彈丸單
    位面積動能達20焦耳／平方公分，即足以穿入人體皮內層。
    本件改造空氣槍已達62焦耳／平方公分，自有殺傷力。送鑑
    之手槍三枝均係改造手槍，分別由仿BERETTA廠84型、92FS
    型、仿SIGSAUER廠P220型半自動手槍製造之槍枝，換裝土造
    金屬槍管而成，擊發功能正常，可供擊發適用子彈使用，認
    具殺傷力。送鑑子彈共計93顆，經採樣30顆手槍彈試射，認
    均係非制式子彈，由金屬彈殼組合直徑分別為9mm或9mm加減
    0.5mm金屬彈頭而成，另霰彈三顆均係口徑12GAUGE制式霰彈
    ，採樣1顆試射，均可擊發，認均具殺傷力。有內政部警政
    署刑事警察局98年9月1日刑鑑字第0980102927號鑑驗書一份
    附卷可稽（見偵卷第48頁）。從而，堪認被告自白與事實相
    符，可以採信。綜上，本件事證明確，被告前揭犯行，足以
    認定。
二、核被告所為由奇摩網路之拍賣網站，向不詳姓名之人購買改
    造空氣槍之行為，係犯槍砲彈藥刀械管制條例第8條第4項之
    未經許可持有具殺傷力之改造空氣槍罪，其受已歿之黃唯佳
    之託而寄藏改造手槍三枝、子彈96顆與槍砲主要組成零件之
    行為，係犯同條項之寄藏改造手槍罪、同條例第12條第4項
    之未經許寄藏子彈罪與第13條第4項之寄藏槍砲彈藥之主要
    組成零件罪。公訴意旨認此部分係犯同項之未經許可持有改
    告手槍、子彈與槍砲主要組成零件，尚有未洽，但因基本事
    實相同，應予變更法條。再被告同時受託寄藏改造手槍、子
    彈及槍砲主要組成零件之行為，屬同一寄藏行為觸犯數罪名
    之異種想像競合犯，應依刑法第55條前段規定，從一重依寄
    藏改造手槍罪處斷。被告所犯未經許可持有改造空氣槍罪與
    未經許可寄藏改造手槍罪，其行為手段不同，時間亦異，顯
    非出於同一持有行為而犯上開數罪名，應予分論併罰。又被
    告前有如犯罪事實欄所載前案有期徒刑執行完畢之紀錄，有
    臺灣高等法院被告前案紀錄表在卷可按，其於上開有期徒刑
    之執行完畢後5年內，故意再犯本件有期徒刑以上之罪，為
    累犯，應依刑法第47條第1項之規定，應論以累犯，加重其
    刑。爰審酌被告前已因違反毒品危害防制條例案件入監服刑
    ，仍不知悔改，素行不佳，其犯罪動機、目的，明知擁有改
    造槍、彈係違法行為，竟擁有多把槍彈，對社會治安產生潛
    在危險，內心顯有不確定之惡性，應從重量刑，以懲不法等
    一切情狀，量處如主文所示之刑，並就罰金部分，諭知如易
    服勞役之折算標準，以示懲儆。扣案之改造空氣槍（槍枝管
    制編號0000000000）壹枝、改造手槍參枝（槍枝管制編號分
    別為0000000000、0000000000、0000000000）、及未經試射
    之手槍子彈陸拾參顆、霰彈貳顆、槍砲主要組成零件滑套伍
    枝、槍管陸枝、槍身肆枝。均屬違禁物，依刑法第38條第1
    項第1款、第2項之規定併宣告沒收；末按物之能否沒收，應
    以裁判時為準，其中經試射之手槍彈30顆與霰彈1顆僅剩餘
    彈殼（此參諸上揭刑事警察局之鑑驗報告書至明），已失子
    彈結構及性能，不具殺傷力，自非屬違禁物，爰不予以宣告
    沒收。另扣案之改造手槍零件1批、電鑽2台、研磨機3台、
    底火片1包、子彈半成品1批、固定器3台、槍子彈頭2盒、游
    標尺1支、銼刀1支等物，公訴意旨未據認定係槍、彈的之主
    要組成零件，亦無證據證明係屬違禁物或其他得沒收物，自
    不宜宣告沒收。均併此敘明。
據上論斷，應依刑事訴訟法第299條第1項前段、第300條，槍砲
彈藥刀械管制條例第8條第4項、第12條第4項、第13條第4項，刑
法第11條前段、第55條、第47條第1項、第51條第5、7款、第42
條第3項前段、第38條第1項第1款，判決如主文。
本案經檢察官乙○○到庭執行職務。
中    華    民    國    99    年    2    月    4    日
                  刑事第七庭    審判長法  官  鄧希賢
                                      法  官  林彥君
                                      法  官  朱中和
以上正本證明與原本無異。
如不服本判決應於收受本判決後10日內向本院提出上訴書狀，並
應敘述具體理由。如未敘述上訴理由者，應於上訴期間屆滿後20
日內向本院補提理由書狀（均須按他造當事人之人數附繕本）「
切勿逕送上級法院」。
                                      書記官  黃秋萍
中    華    民    國    99    年    2     月    5     日
附錄本件論罪科刑法條全文：
槍砲彈藥刀械管制條例第8條：
未經許可，製造、販賣或運輸鋼筆槍、瓦斯槍、麻醉槍、獵槍、
空氣槍或第4條第1項第1款所定其他可發射金屬或子彈具有殺傷
力之各式槍砲者，處無期徒刑或5年以上有期徒刑，併科新臺幣1
千萬元以下罰金。
未經許可，轉讓、出租或出借前項所列槍枝者，處5年以上有期
徒刑，併科新臺幣1千萬元以下罰金。
意圖供自己或他人犯罪之用，而犯前二項之罪者，處無期徒刑或
7年以上有期徒刑，併科新臺幣1千萬元以下罰金。
未經許可，持有、寄藏或意圖販賣而陳列第1項所列槍枝者，處3
年以上10年以下有期徒刑，併科新臺幣700萬元以下罰金。
第 1 項至第 3 項之未遂犯罰之。
槍砲彈藥刀械管制條例第12條：
未經許可，製造、販賣或運輸子彈者，處1年以上7年以下有期徒
刑，併科新台幣500萬元以下罰金。
未經許可，轉讓、出租或出借子彈者，處6月以上5年以下有期徒
刑，併科新台幣300萬元以下罰金。
意圖供自己或他人犯罪之用，而犯前二項之罪者，處3年以上10
年以下有期徒刑，併科新台幣700萬元以下罰金。
未經許可，持有、寄藏或意圖販賣而陳列子彈者，處5年以下有
期徒刑，併科新台幣300萬元以下罰金。
第 1 項至第 3 項之未遂犯罰之。
槍砲彈藥刀械管制條例第13條
未經許可，製造、販賣或運輸槍砲、彈藥之主要組成零件者，處
 3 年以上10 年以下有期徒刑，併科新台幣 700 萬元以下罰金
。
未經許可，轉讓、出租或出借前項零件者，處 1 年以上 7 年以
下有期徒刑，併科新台幣 500 萬元以下罰金。
意圖供自己或他人犯罪之用，而犯前 2 項之罪者，處 5 年以上
有期徒刑，併科新台幣 1000 萬元以下罰金。
未經許可，持有、寄藏或意圖販賣而陳列第 1 項所列零件者，
處 6 月以上5 年以下有期徒刑，併科新台幣 300 萬元以下罰金
。
第 1 項至第 3 項之未遂犯罰之。

司法院資訊處製作；財團法人民間司法改革基金會備份。
